臺灣桃園地方法院刑事判決　　　　　　　　94年度訴字第90號
公　訴　人　臺灣桃園地方法院檢察署檢察官
被　　　告　丙○○　男　26歲.
指定辯護人　本院公設辯護人　陳瑞明
上列被告因強盜案件，經檢察官提起公訴（93年度偵字第16462
號），本院判決如下：
    主      文
丙○○共同連續意圖為自己不法之所有，攜帶兇器，以強暴至使
不能抗拒，而取他人之物，處有期徒刑拾肆年。扣案之尖刀壹把
、黑色全罩式安全帽壹頂，未扣案之車號BYR-267 號重型機車壹
輛，均沒收。
    事      實
一、丙○○前於民國93年間因違反毒品危害防制條例案件，甫經
    本院於93年7 月26日以桃簡字第849 號判決判處有期徒刑四
    月確定，雖未即執行，而不構成累犯。詎猶不思警惕，僅因
    缺錢花用，竟與乙○○（俟通緝到案後，另行審結）萌生強
    盜其先前任職之「甲○○○○○○」及連鎖店之財物，而共
    同基於為自己不法所有之概括犯意聯絡，自民國93年9 月26
    日起至同年10月10日止，連續於附表所示之時間，由丙○○
    騎乘其所有之車號BYR-267 號重型機車搭載乙○○，並攜帶
    其所有客觀上足供兇器使用之尖刀1 把（惟非管制刀械)，
    前往如附表所示「甲○○○○○○」等24小時營業之便利商
    店，利用深夜當班店員人單勢孤之際，共同以如附表所示之
    強暴、脅迫方法，至使各便利商店員工庚○○等人不能抗拒
    後，強取各該便利商店如附表所示之財物，得手後，渠二人
    旋即騎乘上開機車逃逸，所得財物則均朋分花用。嗣經警於
    93 年10 月15日循線查獲丙○○、乙○○二人，並扣得上開
    丙○○所有供強盜所用之尖刀1 把及黑色全罩式安全帽1 頂
    ，始悉上情。
二、案經桃園縣政府警察局大園分局報告臺灣桃園地方法院檢察
    署檢察官偵查起訴。
    理  由
一、上揭犯罪事實，迭據被告丙○○於警詢、偵查及本院審理時
    坦承不諱，核與同案被告乙○○於檢察官偵查及本院審理時
    供認之情節相符，並經證人即被害店員蔡欣樺、庚○○、丁○○、戊○○、何雅琪分別於警詢、檢察官偵查及本院審理
    時證述明確，且有經被害人蔡欣樺指認之涉嫌人相片1 紙、
    經被告指認其供強盜所用之重型機車、黑色全罩式安全帽暨
    尖刀照片3 張、現場暨各該便利商店監視器翻拍照片32張在
    卷可稽，及上開尖刀1 把及黑色全罩式安全帽1 頂扣案可資
    佐證。而被告與同案被告均利用各該便利商店僅有店員一人
    在場之際，始攜刀入內搜刮財物，業據被告於本院審理時自
    承在卷，足徵各該店員於案發時均處於孤立無援之狀態，且
    於深夜突遭同案被告持刀相向，或遭身強體壯之被告推入倉
    庫、或勾架住頸部之身體重要部位，衡情勢必驚慌失措，極
    其恐懼，難再有抵禦之能力，是以各該店員在當時遭迫害之
    客觀情境及畏懼心理之下，俱陷於無法抗拒之狀態甚明。綜
    上，本件事證明確，被告攜帶兇器強盜之犯行，均堪認定，
    應予依法論科。
二、查尖刀係金屬材料製成之工具，質地堅硬且尖銳，客觀上足
    對人之生命、身體、安全構成危險，自屬兇器無訛。被告丙○○攜以強盜如附表所示各該便利商店內之財物，核其所為
    ，係犯刑法第328 條之強盜罪，而有同法第321 條第1項第3
    款之情形，應成立同法第330 條第1 項之攜帶兇器強盜罪。
    被告就上開加重強盜之犯行，與同案被告乙○○間，均有犯
    意聯絡及行為分擔，應依刑法第28條之規定，論以共同正犯
    。被告先後多次攜帶兇器以強暴或脅迫方式強盜財物之犯行
    ，均時間緊接，犯罪構成要件相同，顯係基於概括犯意而為
    之，為連續犯，應依同法第56條之規定從情節較重之攜帶兇
    器以強暴至使不能抗拒而取他人之物之強盜罪名論以一罪，
    並加重其刑。爰審酌被告因違反毒品危害防制條例案件，甫
    經本院於93年7 月26日以桃簡字第849 號判決判處有期徒刑
    四月確定，有臺灣高等法院被告全國前案紀錄表1 份在卷可
    考，足見其素行不佳，竟不思以正當方法賺取金錢，妄想不
    勞而獲，於深夜與同案被告持尖刀之兇器強盜便利商店之財
    物達5 次之多，對於人身安全、社會治安所生危害甚鉅，惟
    念其犯案過程中均未傷及被害店員之身體，且於犯罪後坦認
    犯行，態度良好等一切情狀，量處如主文所示之刑，以示懲
    儆。
三、扣案之尖刀1 把及黑色全罩式安全帽1 頂，與未查扣之車號
    BYR-267 號重型機車1 輛，均為被告所有，供其犯本件加重
    強盜罪所用之物，業據其供明在卷，且無證據證明前揭未查
    扣物品業已滅失，爰均依刑法第38條第1 項第2 款之規定宣
    告沒收之。
據上論斷，應依刑事訴訟法第299 條第1 項前段，刑法第28條、
第56條、第330 條第1 項、第38條第1項第2款，判決如主文。
本案經檢察官崔秉君到庭執行職務。
中　　華　　民　　國　　94　　年　　3 　　月　　29　　日
                      臺灣桃園地方法院刑事第11庭
                        審判長法  官  蔡 榮 澤
                              法  官  魏 于 傑
                              法  官  丁 俊 成
以上正本證明與原本無異。
如不服本判決，應於判決送達後10日內向本院提出上訴狀（應附
繕本），上訴於臺灣高等法院。
　　　　　　　　　　　　　　　書記官　簡 慧 瑛
中　　華　　民　　國　　94　　年　　4 　　月　　6 　　日
附錄本案論罪科刑依據之法條：
刑法第330條：
犯強盜罪而有第321 條第1 項各款情形之一者，處七年以上有期
徒刑。
前項之未遂犯罰之。
 附表：
┌──┬───────┬────────┬───┬────────────┐
│編號│犯  罪  時  間│犯  罪  地  點  │店　員│犯罪手法及盜取之財物    │
├──┼───────┼────────┼───┼────────────┤
│1　 │93年9 月26日凌│桃園縣蘆竹鄉長安│庚○○│被告丙○○與預藏上開尖刀│
│　　│晨4 時37分許  │路2段43號賴當異 │      │之同案被告乙○○進入該店│
│    │　            │所經營之「大富翁│      │後，被告丙○○隨即將店員│
│    │　            │便利超商」。    │      │庚○○喚至冰櫃旁，並將該│
│    │　            │                │      │店員推入倉庫，而以此強暴│
│    │              │                │      │之方式，至使該店員不能抗│
│    │              │                │      │拒後，任由同案被告乙○○│
│    │              │                │      │強取櫃檯內之現金新臺幣（│
│    │              │                │      │下同）一千餘元及貨架上之│
│    │              │                │      │七星香菸2 包得逞。      │
├──┼───────┼────────┼───┼────────────┤
│2　 │93年9 月26日凌│桃園縣蘆竹鄉六福│蔡欣樺│被告丙○○預藏上開尖刀於│
│　　│晨4 時57分許  │路57號賴當異所經│      │背包內，且頭載其所有之黑│
│    │　            │營之「福爾摩沙便│      │色全罩式安全帽1 頂以摭掩│
│    │　            │利超商」。      │      │面目，進入店內後，隨即嚇│
│    │　            │                │      │令店員己○○走出櫃檯，並│
│    │              │                │      │出手架住該店員之頸部，且│
│    │              │                │      │告以：「不要亂動」等語，│
│    │              │                │      │而以此強暴方式，至使該店│
│    │              │                │      │員不能抗拒後，任由同案被│
│    │              │                │      │告乙○○持被告丙○○遞交│
│    │              │                │      │之上開尖刀撬開抽屜鎖（毀│
│    │              │                │      │損部分未據告訴），強取收│
│    │              │                │      │銀機及抽屜內之現金七千元│
│    │              │                │      │得逞。                  │
├──┼───────┼────────┼───┼────────────┤
│3　 │93年9 月27日凌│桃園縣桃園市天祥│何雅琪│由被告丙○○負責在該店門│
│　　│晨1 時45分許  │七街104 號之「昌│      │外把風及接應，同案被告王│
│    │　            │旺便利商店」。  │      │峻銘則進入店內，持上開尖│
│    │　            │                │      │刀指向店員何雅琪，而以此│
│    │　            │                │      │脅迫方式，至使該店員不能│
│    │              │                │      │抗拒後，任由同案被告王峻│
│    │              │                │      │銘持上開尖刀撬開收銀機及│
│    │              │                │      │抽屜（毀損部分未據告訴）│
│    │              │                │      │，強取現金五千元得逞。  │
├──┼───────┼────────┼───┼────────────┤
│4　 │93年10月9 日凌│桃園縣蘆竹鄉長興│丁○○│被告丙○○與同案被告王峻│
│　　│晨5時許       │路3 段61之3 號之│      │銘進入該店後，由被告吳文│
│    │　            │「甲○○○○○○│      │隆以左手勾住店員丁○○頸│
│    │　            │」。            │      │部之強暴方式，至使該店員│
│    │　            │                │      │不能抗拒後，任由持上開尖│
│    │              │                │      │刀之同案被告乙○○強取收│
│    │              │                │      │銀機內之現金五千元得逞。│
├──┼───────┼────────┼───┼────────────┤
│5　 │93年10月10日凌│桃園縣龜山鄉南上│戊○○│被告丙○○與同案被告王峻│
│　　│晨5時許       │路287 號之「福爾│      │銘進入店內後，由同案被告│
│    │　            │摩沙便利超商」。│      │乙○○持上開尖刀指向店員│
│    │　            │                │      │戊○○，被告丙○○則嚇令│
│    │　            │                │      │該店員離開櫃檯進入倉庫內│
│    │              │                │      │，而以此脅迫方式，至使該│
│    │              │                │      │店員不能抗拒後，任由同案│
│    │              │                │      │被告乙○○強取櫃檯內之現│
│    │              │                │      │金一萬一千元得逞。      │
└──┴───────┴────────┴───┴────────────┘
